# 销售合同

提问人：lilyjue 时间：2017-03-26 19:38:32
A公司 2016 年与客户签订设备销售合同，设备由客户签收合格后，A公司开具增值税发票 30 万元， 2016 年已确认该设备销售收入。
2017 年 2 月，由于客户无法偿还，随后签订补充协议，协议约定客户分 24 期偿还，设备款从原来的 30 万元增至 40 万元，其中 5 万元作为手续费， 5 万元作为利息。客户要求A公司 2017 年开具 10 万元的增值税发票，作为设备的尾款。请教：A公司是否需调整 2016 年的销售收入？还是可以在 2017 年确认手续费收入及递延利息收入? 谢谢。

回答人：chenyiwei
补充协议是在 2017 年内达成的，不是 2016 年资产负债表日已存在的事项，故不能依据补充协议调整 2016 年度报表，应作为 2017 年内新发生的业务，在 2017 年内进行账务处理。